【裁判字號】    99,訴,1409
【裁判日期】    991029
【裁判案由】    妨害風化
【裁判全文】
臺灣高雄地方法院刑事判決              99年度訴字第1409號
公  訴  人  臺灣高雄地方法院檢察署檢察官
被      告  甲○○
            丙○○
上列被告因妨害風化案件，經檢察官提起公訴（99年度偵字第16
568 號、第23300 號），本院判決如下：
    主  文
甲○○共同犯圖利容留猥褻罪，處有期徒刑月，如易科罰金，
以新臺幣壹仟元折算壹日。扣案之臨檢燈遙控器壹個、檯單壹張
均沒收。
丙○○共同犯圖利容留猥褻罪，處有期徒刑貳月，如易科罰金，
以新臺幣壹仟元折算壹日。緩刑貳年，並應於民國壹百年月壹
日前向公庫支付新臺幣萬元。扣案之臨檢燈遙控器壹個、檯單
壹張均沒收。
    事  實
一、甲○○係址設高雄市乙○區○○○路72號1 、2 、3 樓「愛
    薇兒美容舒活館」之負責人，自民國99年1 月間起竟共同基
    於使女子與不特定男子為猥褻行為，而媒介、容留以營利之
    犯意聯絡，雇用丙○○擔任該店美容師助理及櫃臺工作，而
    共同在上址媒介、容留女子與不特定男客為從事半套（即俗
    稱「打手槍」、撫摸男性生殖器官至射精）之猥褻行為，其
    收費方式為每次90分鐘，代價新臺幣（下同）1600元。適有
    有男客陳昱霖於99年5 月11日晚上8 時20分許進入上址店內
    消費，由丙○○引導前往3 樓5 號包廂，再由店內女服務生
    陳雪蓮為陳昱霖進行「半套」猥褻行為；復有男客許廷羽於
    同日晚上8 時25分許進入上址店內消費，由丙○○引導前往
    3 樓2 號包廂，再由店內女服務生李鳳梅為許廷羽進行「半
    套」猥褻行為；又有男客連茂欽於同日晚上8 時45分許進入
    上址店內消費，由丙○○引導前往2 樓2 號包廂，再由店內
    女服務生姜純慧為連茂欽進行「半套」猥褻行為；再有男客
    林君璧於同日晚上8 時50分許進入上址店內消費，由丙○○
    引導前往2 樓3 號包廂內，再由店內女服務生陳紫瑜為林君
    璧進行手淫即俗稱「半套」之猥褻行為；嗣於同日晚上9 時
    40分許，為警持搜索票至上址實施搜索而查知上情，並扣得
    臨檢燈遙控器壹個、檯單壹張等物。
二、案經高雄市政府警察局乙○分局報告高雄地方法院檢察署檢
    察官偵查起訴。
    理  由
一、證據能力
  (一)高雄市政府警察局乙○分局搜索扣押筆錄、扣押物品目錄表
    （警卷第29頁），係被告以外之人於審判外所做之書面陳述
    ，屬於傳聞證據。惟其本質上屬公務員本於職權所為，其正
    確性及可信性頗高，如有錯誤亦可請求更正，應屬第159 條
    之4 第1 項由公務員職務上所製作之紀錄或證明文書，具有
    證據能力。
  (二)按被告以外之人於審判外之言詞或書面陳述，除法律有規定
    者外，不得作為證據，刑事訴訟法第159 條第1 項定有明文
    ；又被告以外之人於審判外之陳述，雖不符合同法第159 條
    之1 至第159 條之4 之規定，但經當事人於審判程序同意作
    為證據，法院審酌該言詞陳述或書面陳述作成時之情況，認
    為適當者，亦得為證據。當事人、代理人或辯護人於法院調
    查證據時，知有第159 條第1 項不得為證據之情形，而未於
    言詞辯論終結前聲明異議者，視為有前項之同意，刑事訴訟
    法第159 條之5 亦著有明文。查本判決下列所引用之各該被
    告以外之人於審判外之陳述，縱屬傳聞證據部分，然均經公
    訴人、被告就前開審判外之陳述於本院審判程序中同意做為
    證據，且迄至言詞辯論終結前亦未再聲明異議，本院審酌此
    等證據資料製作時之情況，核無違法取證或證明力明顯過低
    之瑕疵，本院亦認以之作為證據應屬適當，揆諸上開規定，
    應認前揭證據資料均例外有證據能力。
二、訊據被告甲○○、丙○○對上開犯行均坦承不諱，甲○○於
    本院審理時自白：伊於98年1 月份盤讓「愛薇兒美容舒活館
    」開始營業，99年1 月份起因生意變差，伊就沒有反對店裡
    小姐提出做半套猥褻行為服務之提議等語（見99年度訴字第
    1409號卷< 下稱本院2 卷> 第31頁、第32頁），核與證人即
    男客林君壁、連茂欽、許廷羽、陳昱霖於警詢時證稱：愛薇
    兒美容舒活館美容師陳紫瑜、姜純慧、李鳳梅、陳雪蓮有對
    其等提供「半套」猥褻行為之服務情節相符（見警卷第13頁
    反面、第16頁、第18頁反面、第20頁反面），復有高雄市警
    察局行政科專勤組搜索扣押筆錄（見警卷第27頁至第29頁）
    、愛薇兒美容舒活館現場照片（見警卷第30頁至第32頁）、
    愛薇兒美容舒活館事業營利事業證影本（見警卷第33頁）、
    高雄市政府警察局乙○分局99年8 月6 日高市警新分偵字第
    0990018671號函（見99年度偵字第16568 號卷< 下稱偵1 卷
    > 第46頁至第48頁）在卷可稽，足認被告2 人自白與事實相
    符，本件事證明確，被告甲○○、丙○○犯行堪以認定，應
    依法論科。
三、核被告甲○○、丙○○所為，均係犯刑法第231 條第1 項之
    意圖使女子與他人為猥褻之行為，而容留以營利罪。又被告
    媒介於前，復加以容留在後，其媒介之低度行為應為容留之
    高度行為所吸收，爰不另論罪。被告甲○○、丙○○2 人間
    ，就上開犯行有犯意聯絡、行為分擔，應論以共同正犯。次
    按刑事法若干犯罪行為態樣，本質上原具有反覆、延續實行
    之特徵，立法時既予特別歸類，定為犯罪構成要件之行為要
    素，則行為人基於概括之犯意，在密切接近之一定時、地持
    續實行之複次行為，倘依社會通念，於客觀上認為符合一個
    反覆、延續性之行為觀念者，於刑法評價上，即應僅成立一
    罪，避免有重複評價、刑度超過罪責與不法內涵之疑慮；學
    理上所稱「集合犯」之職業性、營業性或收集性等具有重複
    特質之犯罪均屬之，例如經營、從事業務、收集、販賣、製
    造、散佈等行為概念者是，是被告等既以營利之目的，媒介
    、容留成年女子與男客為性交、猥褻行為，並以上述方式分
    帳以營利，僅係基於單一營利之意圖，且在密切接近之一定
    時間及空間內反覆從事性質類似之犯行，在行為概念上，縱
    有多次容留以營利之舉措，仍應評價認係包括一罪之集合犯
    ，僅論以營利容留性交一罪處斷。爰審酌被告2 人不依循正
    軌賺取財物，無視法令之禁止，共同容留成年女子與男客從
    事猥褻行為，敗壞社會善良風氣，暨被告甲○○為負責人，
    就本件犯行處於主導地位，被告丙○○為現場工作人員，處
    於協助地位，另酌以被告2 人犯後尚能坦承犯行，及其等之
    犯罪動機、目的、手段、參與犯罪之程度等一切情狀，分別
    量處如主文所示之刑，並均諭知易科罰金折算標準。末查，
    被告丙○○前雖曾因故意犯罪受有期徒刑以上刑之宣告，然
    其於87年9 月26日假釋期滿未經撤銷視為執行完畢後，5 年
    以內未曾因故意犯罪受有期徒刑以上刑之宣告，有臺灣高等
    法院被告前案紀錄表附卷可稽，經此偵審之教訓後，當知所
    警愓，無再犯之虞，本院認為所宣告之刑以暫不執行為宜，
    併宣告緩刑貳年，以啟自新；惟本院考量其上開犯罪情狀，
    認除前開緩刑之宣告外，應有賦予其一定負擔之必要，併諭
    知於100 年3 月1 日前向國庫支付如主文所示之金額，以資
    懲儆。至扣案之臨檢燈遙控器壹個、檯單壹張為被告甲○○
    所有，供逃避警方臨檢及紀錄愛薇兒美容舒活館店內美容師
    與男客交易狀況所用之物，依共同正犯責任共同原則，應依
    刑法第38條第1 項第2 款之規定宣告沒收。至扣案之周轉金
    7500元，尚無證據證明為被告2 人供容留、媒介本件犯罪所
    用或所得之物，爰不宣告沒收之，附此敘明。
四、依刑事訴訟法第299 條第1 項前段，刑法第28條、第231 條
    第1 項、第41條第1 項前段、74條第1 項第2 款、第2 項第
    4 款、第38條第1 項第2 款，刑法施行法第1 條之1 第1 項
    、第2 項前段，判決如主文。
本案經檢察官童志耀到庭執行職務。
中    華    民    國    99    年    10    月    29    日
                  刑事第二庭    審判長法  官  李政庭
                                      法  官  施盈志
                                      法  官  陳航代
以上正本證明與原本無異。
如不服本判決應於收受送達後10日內向本院提出上訴書狀，並應
敘述具體理由；如未敘述上訴理由者，應於上訴期間屆滿後20日
內向本院補提理由書（均須按他造當事人之人數附繕本）「切勿
逕送上級法院」。
中    華    民    國    99    年    10    月    29    日
                                      書記官  林慧君
附錄本案論罪科刑法條
中華民國刑法第231 條（圖利使人為性交或猥褻罪）
意圖使男女與他人為性交或猥褻之行為，而引誘、容留或媒介以
營利者，處5 年以下有期徒刑，得併科10萬元以下罰金。以詐術
犯之者，亦同。
公務員包庇他人犯前項之罪者，依前項之規定加重其刑至二分之
一。

司法院資訊處製作；財團法人民間司法改革基金會備份。
